臺灣高等法院民事判決
109年度保險上易字第4號
上  訴  人  台灣人壽保險股份有限公司

法定代理人  黃思國  
訴訟代理人  陳昱伶  
            蔡耀瑩  
            彭國瑋  
被 上訴 人  張慧蓉    
訴訟代理人  張敏雄律師
上列當事人間請求給付保險金事件，上訴人對於中華民國108年1
1月29日臺灣臺北地方法院108年度保險字第3號第一審判決提起
上訴，本院於110年1月13日言詞辯論終結，判決如下：
    主      文
上訴駁回。
第二審訴訟費用由上訴人負擔。
    事實及理由
一、被上訴人起訴主張：伊之配偶即訴外人于群福於民國104年1
    0月31日向上訴人合併之前身即中國信託人壽保險股份有限
    公司（下稱中國信託人壽）投保「保單號碼0000000000號福
    滿人生終身壽險（下稱保單號碼0000號）」之「新住院醫療
    保險附約」、「一年期手術醫療健康保險附約」，及於104
    年10月5日投保「保單號碼0000000000號福滿人生終身壽險
    （下稱保單號碼4971號）」之「一年期手術醫療健康保險附
    約」，並均以伊為被保險人（下合稱系爭保險契約）。伊嗣
    經天主教耕莘醫療財團法人耕莘醫院（下稱耕莘醫院）醫師
    診斷罹患「腰椎椎間盤突出」、「頸椎椎間盤突出」等病症
    ，並認為「腰椎高頻熱凝療法（脊椎神經根阻斷術）」、「
    頸椎高頻熱凝療法（脊椎神經根阻斷術）」（下合稱高頻熱
    凝療法）為目前緩解疼痛之最佳療法，乃在耕莘醫院先後於
    106年1月9至10日、106年11月13至14日、107年8月13至14日
    以住院方式接受腰椎、頸椎之高頻熱凝療法手術治療，另於
    107年6月28日以門診方式接受腰椎、頸椎之高頻熱凝療法手
    術治療（下合稱系爭4次高頻熱凝療法手術治療），自屬保
    險契約發生應理賠之保險事故，且無一年期手術醫療健康保
    險附約第12條、新住院醫療保險附約第15條之除外情形，上
    訴人應分別給付保險金新臺幣（下同）133,787元、134,872
    元、122,719元、107,918元，總計499,296元。伊已迭於107
    年1月9日、107年7月30日及107年8月23日針對系爭4次高頻
    熱凝療法手術治療向上訴人申請保險給付，惟上訴人迄今均
    拒絕理賠，爰依一年期手術醫療健康保險附約第9條第3、4
    項、第17條第2項，及新住院醫療保險附約第4條第1項、第5
    條第1項、第6條第1項、第27條第2項等約定，請求上訴人如
    數給付等語。並於原審聲明：㈠上訴人應給付被上訴人499,2
    96元，及其中268,659元自107年1月25日起、其中107,918元
    自107年8月15日起、其中122,719元自107年9月8日起，均至
    清償日止，按週年利率10%計算之利息。㈡願供擔保請准宣告
    假執行。　　
二、上訴人則以：衛生福利部中央健康保險署（下稱健保署）針
    對高頻熱凝療法之給付既有須符合實施必要性、治療次數及
    限制等審查要件，顯為避免醫療資源遭濫用而制定，被上訴
    人密集施行高頻熱凝療法，已有違醫療常規，且參照被上訴
    人之病歷資料，竟查無任何治療評估紀錄以確認其心理或生
    理之疼痛強度，是依被上訴人之病情有無必要如此頻繁密集
    接受高頻熱凝療法，尚有疑義。再依被上訴人於105年6月間
    之耕莘醫院出院病歷摘要記載，其主訴患有下背痛病徵多年
    、曾接受治療但未果，客觀上自難諉為不知其於104年10月
    間投保時已在疾病中，依保險法第127條規定，伊不負給付
    保險金之責。況被上訴人於投保前已明知罹患乳癌，卻未未
    誠實告知，且自105年6月起即頻繁接受腰部、頸部之高頻熱
    凝療法，竟遲至107年1月9日始第一次向上訴人申請理賠給
    付，已違反保險附約中應於知悉保險事故後10日內通知伊之
    約定，而含被上訴人在內之保戶向伊申請任何理賠給付時，
    伊均會調閱相關病歷及就診記錄，即能知悉被上訴人罹患乳
    癌之事實而據以解除契約，然被上訴人故意拖延至契約訂立
    超過2年後始向伊申請理賠，致伊無法及時於保險法第64條
    第3項所定之2年除斥期間內解除系爭保險契約，乃屬權利濫
    用。又被上訴人違反上開通知義務，伊爰依保險法第57條規
    定，於109年10月14日準備程序期日當庭向被上訴人為解除
    系爭保險契約之意思表示，伊自不負相關理賠之責等語，資
    為抗辯。
三、原審為被上訴人一部勝訴、一部敗訴之判決，判命上訴人應
    給付被上訴人493,947元，及其中264,265元自107年1月25日
    起、其中107,918元自107年8月15日起、其中121,764元自10
    7年9月8日起，均至清償日止，按週年利率10%計算之利息；
    並駁回被上訴人其餘之訴，暨就被上訴人勝訴部分依職權宣
    告假執行，及上訴人供擔保後得免為假執行。上訴人就其敗
    訴部分不服提起上訴，並於本院上訴聲明：㈠原判決不利於
    上訴人之部分廢棄。㈡上開廢棄部分，被上訴人在第一審之
    訴及假執行之聲請均駁回。被上訴人則於本院答辯聲明：上
    訴駁回（至於被上訴人敗訴部分，未據其聲明不服，不在本
    院審理範圍，茲不贅述）。
四、兩造不爭執之事項（見本院卷第72至73、155、332頁）：
　㈠被上訴人之配偶于群福以自己為要保人、以被上訴人為被保
    險人，於104年10月31日向中國信託人壽投保保單號碼0000
    號之「新住院醫療保險附約」、「一年期手術醫療健康保險
    附約」，前者保險金額為每日病房費1,500元，後者保險金
    額為1,000元。
　㈡于群福以自己為要保人、以被上訴人為被保險人，於104年10
    月5日向中國信託人壽投保保單號碼4971號之「一年期手術
    醫療健康保險附約」，保險金額為3,500元。
　㈢中國信託人壽於105年間與上訴人合併，以上訴人為存續公司
    ，前開保險契約關係因公司合併而存在於兩造之間。
　㈣被上訴人經耕莘醫院醫師診斷罹患「腰椎椎間盤突出」、「
    頸椎椎間盤突出」之病症，而曾在該醫院先後於106年1月9
    至10日、106年11月13至14日、107年8月13至14日以住院方
    式接受腰椎、頸椎之高頻熱凝療法手術治療，另於107年6月
    28日以門診方式接受腰椎、頸椎之高頻熱凝療法手術治療。
　㈤被上訴人分別於107年1月9日針對106年1月9至10日及106年11
    月13至14日之手術治療、於107年7月30日針對107年6月28日
    之手術治療、於107年8月23日針對107年8月13至14日之手術
    治療，向上訴人申請保險理賠給付，然上訴人受理後迄今均
    拒絕理賠。
五、至於被上訴人主張：系爭保險契約為商業性保險，與全民健
    康保險具社會性並非相同，不得以後者標準來審查前者；疼
    痛僅為主觀之感覺並非疾病本身，且下背部疼痛並非專指椎
    間盤突出之徵兆，伊不具保險法第127條所指對於已在疾病
    中之疾病已有外表可見之徵象，在客觀上不能諉為不知之要
    件；伊接受系爭4次高頻熱凝療法手術治療，自得依上開保
    險附約分別請求上訴人給付保險金；伊申請理賠並無規避保
    險法第64條第3項2年除斥期間之惡意等情，均為上訴人所否
    認，並以前揭情詞置辯。經查：
　㈠被上訴人是否帶病（腰椎、頸椎椎間盤突出）投保而有保險
    法第127條規定之適用？
　⒈按保險契約訂立時，被保險人已在疾病或妊娠情況中者，保
    險人對是項疾病或分娩，不負給付保險金額之責任，保險法
    第127條定有明文。所謂被保險人已在疾病中者，係指疾病
    已有外表可見之徵象，在客觀上被保險人不能諉為不知之情
    況（最高法院90年度台上字第89號、 95年度台上字第359號
    判決意旨參照）。又保險人主張被保險人之疾病係於訂約前
    已發生者，就此一事實應負舉證責任。
　⒉上訴人無非係以被上訴人於100年4月8日、104年8月24日因脊
    椎骨附著組織病變及下背痛至雁秋診所就診，再於103年10
    月31日、104年1月10日因關節酸痛、腰膝酸軟無力、手足酸
    麻至樹林同欣堂中醫診所就診，且耕莘醫院出院病歷摘要於
    105年6月20日即已記載被上訴人「Low back pain for abou
    t few years」，足見被上訴人於投保前已可得知悉其背痛
    症狀係腰椎椎間盤突出所致云云為其論據。惟查：
　⑴按造成下背痛之原因甚多，如肌肉或韌帶扭傷造成軟組織的
    傷害，或是脊椎及相關部位的異常，如姿勢不正造成脊椎異
    常彎曲，另外像身體活動過少、運動過少、肥胖及全身性疾
    病等均為可能之成因，自不僅以腰椎椎間盤突出為限。
　⑵觀諸被上訴人在樹林同欣堂中醫診所之病歷摘要，僅記載：
    「患者乳癌經化療療程後，以標靶藥物治療，近日腰膝酸軟
    無力，半日睡眠不好…手足輪流發麻，時輕時重，有時無症
    狀…」等語（見本院卷第291頁），並未載明造成腰膝酸軟無
    力、手足發麻之原因為何，依此難認被上訴人於該診所就診
    時之下背痛原因與腰椎椎間盤突出有關，上訴人據此抗辯被
    上訴人可得知悉罹患腰椎椎間盤突出之疾病，並於104年10
    月間帶病投保云云，尚非有據。
　⑶又被上訴人於100年4月8日在雁秋診所之病歷摘要固記載：「
    Lower back pain 」、「脊椎骨附著組織病變」等語（見本
    院卷第299頁），惟經該診所診治醫師莊衍秋出具診斷證明
    書進一步陳明：「100年4月8日本院門診，脊椎骨附著組織
    病變為學術名稱，俗稱肌肉發炎或下背痛統稱」等語（見本
    院卷第335頁），則被上訴人斯時就診乃因肌肉發炎所致，
    至於被上訴人於104年8月24日係因膀胱炎所引發之下背痛至
    雁秋診所就診，業據該診所於病歷摘要記載甚明（見本院卷
    第297頁），均不得以之認定被上訴人於投保時已有腰椎椎
    間盤突出之外觀病徵。
　⑷被上訴人雖於耕莘醫院主訴其下背痛多年等語（見原審卷一
    第369頁），惟此部分僅為其對看診醫師之單方主觀陳述，
    且下背痛之原因眾多，非僅限於腰椎椎間盤突出而已，業如
    前述，本件既無證據顯示被上訴人於104年10月間投保前，
    業經醫師診斷而告知其下背痛乃出於腰椎椎間盤突出所致，
    尚難僅憑此主訴欄之片面表述，即認其於投保前已可得知悉
    罹患腰椎椎間盤突出之相關病症而有保險法第127條規定之
    適用，是上訴人此部分所辯，非為可採。
　㈡被上訴人選擇高頻熱凝療法之治療方式及頻率有無違反醫療
    常規？是否具必要性？
　  上訴人辯稱高頻熱凝療法之效果至少能維持6 個月，被上訴
    人頻繁接受高頻熱凝療法，每次治療時間未間隔半年以上，
    質疑其病情是否有頻繁密集接受高頻熱凝療法之必要性；又
    高頻熱凝療法之目的在於減輕疼痛，效果並不持久，而被上
    訴人3 年來不願改用其他積極有效之治療方式，其任由病症
    持續之行為，顯與保險為最大善意及誠信契約有違云云。惟
    查：
　⒈經原審以兩造同意之函詢事項，函詢耕莘醫院有關被上訴人
    於105年1月1日起，歷次於該院針對腰椎、頸椎椎間盤突出
    接受診療之情形及成效等情（見原審卷一第250至251 頁）
    ，經耕莘醫院函覆說明略以：高頻熱凝療法如針灸緩解疼痛
    ，成效因人而異，平均3 至6 個月，但沒效的也有；此治療
    如針灸無副作用，疼痛即可施行，並無時間限制；本件係經
    醫師建議為目前最簡單、完全、快速緩解病人疼痛的最佳療
    法，如針灸可重複治療，故本件病患確實有接受高頻熱凝療
    法之必要性等語（見原審卷一第303、359至365頁）。
　⒉復經原審檢附被上訴人於耕莘醫院之歷次就診病歷資料為附
    件，以兩造均同意之鑑定問題，囑託國立臺灣大學附設醫院
    （下稱臺大醫院）鑑定：以「高頻熱凝療法」手術治療「腰
    椎椎間盤突出」、「頸椎椎間盤突出」症之治療目的為何？
    被上訴人於105年6月7日至108 年1 月8 日間，歷次接受「
    腰椎椎間盤突出」及「頸椎椎間盤突出」之高頻熱凝療法手
    術治療是否有必要性？是否符合醫療常規？歷次接受「腰椎
    椎間盤突出」、「頸椎椎間盤突出」高頻熱凝療法手術治療
    後，治療成效如何？有無達到當次治療之目的？（見原審卷
    一第559至560 頁）等情，業據臺大醫院函覆鑑定意見略以
    ：高頻熱凝療法的治療，適用於不適合或不願意接受椎間盤
    切除及融合手術治療之病人，是一種侵襲性較低的疼痛治療
    方式，目的在於消除或減輕疼痛；高頻熱凝療法的治療如果
    有效，通常效果可維持2、3 個月左右或以上，以本件病患
    病歷所載的治療過程，每次治療都間隔約3個月左右，而且
    從病歷及門診追蹤的資料上看來，高頻熱凝療法是可選擇的
    治療方式之一，如此的治療頻率並未違反醫療常規；高頻熱
    凝療法仍是一種侵襲性治療，目的在於減輕疼痛，但效果不
    持久，約2、3個月，至多6個月到1 年，本件病患願意一而
    再、再而三地接受治療，代表治療仍有達到預期的成效。況
    且，如上開所述，本件病患的治療頻率並沒有違反醫療常規
    等語（見原審卷一第575至579頁）。
  ⒊參酌上開耕莘醫院回函說明以及臺大醫院鑑定意見，本件被
    上訴人於耕莘醫院針對腰椎、頸椎間盤突出病症、歷次（包
    含系爭4次）接受高頻熱凝療法手術治療，此等高頻熱凝療
    法之治療方式選擇及頻率（即約2至3個月實施1次），並未
    違反醫療常規，應認被上訴人確有接受該等治療之必要性。
　⒋至於上訴人抗辯健保署就高頻熱凝療法之給付標準為同區域
    重複治療以間隔6個月以上為原則，並應附施予高頻熱凝療
    法後之衛教記錄與疼痛量表，個案病情如需於3至6個月內同
    區域重複施行者，應另檢附精神科醫師或心理治療師或疼痛
    科醫師之治療評估記錄（見原審卷一第273頁），而被上訴
    人歷次接受此療法期間均未間隔半年以上，上訴人質疑系爭
    4次高頻熱凝療法手術治療之必要性云云，核與上開耕莘醫
    院、臺大醫院之專業醫療意見有悖；且系爭保險契約並未約
    明係以健保署前揭標準為給付保險金要件，揆諸系爭保險契
    約為商業性之健康保險，與屬於強制性社會保險之全民健康
    保險（全民健康保險法第1條立法目的參照），性質上並非
    相同。前者講求者為個人之公平，危險性高者，保險費高，
    理賠水準高者，保險費也高，保險人主要目的之一在於追求
    利潤；後者講求者則為社會之公平，同樣所得者，負擔相同
    的保險費，富有者相較於貧者，負擔較高的保險費，而在患
    病就醫時享受相同的醫療照護，也就是個人付費的金額與享
    用醫療的多寡無關，保險人之主要目的則在於社會安全；是
    商業性之健康保險係以被保險人個人之危險性及理賠水準訂
    定保費計收水準，社會性之健康保險則係以投保薪資定率訂
    立保費計收水準，兩者所為危險分擔計算之基準，實有不同
    ，商業性保險之目的即為填補全民健康保險之不足。基此，
    上開健保署針對其職掌之全民健康保險所訂立之相關給付標
    準，與系爭保險契約本質上顯有不同，實難認得以比附援引
    之，是上訴人此部分所辯，亦非可採。
　㈢上訴人辯稱被上訴人於投保前已明知罹患乳癌，卻未誠實告
    知，且自105年6月起即頻繁接受腰部、頸部之高頻熱凝療法
    ，竟故意拖延至契約訂立超過2年後始向伊申請理賠，致伊
    無法及時發現被上訴人罹患乳癌而於保險法第64條第3項所
    定之2年除斥期間內解除系爭保險契約，乃屬權利濫用，是
    否有理？
　⒈按保險法第64條第2項但書規定，要保人如能證明其說明或未
    說明之事實，與危險之發生無關時，保險人即不得解除契約
    。蓋要保人雖違反據實說明之義務，然此事實既經確定與危
    險之發生無關，即未造成保險人額外負擔，對價平衡原則未
    遭破壞，保險人自不得藉此無關危險發生之事實解除契約。
    而被上訴人未據實告知之事實為「惡性腫瘤（乳癌）」，惟
    本件發生之保險事故為「腰椎、頸椎間盤突出」之病症，二
    者並無關聯，是上訴人本即不得依保險法第64條規定解除系
    爭保險契約。
　⒉上訴人辯稱被上訴人於105年6月7日即已開始接受高頻熱凝療
    法手術治療，卻遲至107年1月9日始第1次向其申請保險理賠
    ，顯係惡意規避依約通知保險事故，意圖使其無法於除斥期
    間經過前行使解除權云云。然保險法第65條僅規定保險契約
    所生之權利，自得為請求之日起，經過2年不行使而消滅，
    是被上訴人治療一段期間後，方一併檢具相關證明單據向上
    訴人申請保險理賠，並非保險法所不許，尚不得僅因被上訴
    人未立即向上訴人申請保險理賠，即認被上訴人係惡意規避
    相關規定，而屬權利濫用情事。況上訴人於107年5月3日以
    南港郵局第285號存證信函，通知被上訴人因投保前未據實
    告知已罹患乳癌之事實，依保險法第64條規定解除被上訴人
    於105年6月4日及同年7月4日所投保之第0000000000號保險
    契約，及第0000000000號保險契約中之一年期一至六級殘扶
    金健康保險附約等情，有上開存證信函影本可稽（見原審卷
    一第277至279頁），如被上訴人果有故意拖延、使上訴人無
    法於除斥期間經過前行使解除權之惡意，自當延至於107年6
    月7日前向上訴人申請理賠即可，再加上往返確認及調閱病
    歷等行政作業期間，足堪使本件系爭保險契約及前述存證信
    函所提及另2份保險契約之除斥期間均已經過，被上訴人得
    以繼續保持其所有保險契約效力，而不至於遭上訴人解除另
    2份保險契約，是無從以被上訴人未立即申請保險理賠，即
    反推其有故意拖延超過解約除斥期間之惡意。
　⒊再者，權利人在相當期間內不行使其權利，且依特別情事足
    使他人有正當信賴，甚至以此信賴作為自己行為之基礎，自
    應對其加以保護，依一般社會通念，應認權利人之權利失效
    ，不得行使。參諸被上訴人接受高頻熱凝療法手術治療之日
    期，及向上訴人請求給付保險金之相關資訊（詳如附表一所
    示），可知被上訴人接受附表一編號1至10所示之高頻熱凝
    療法治療後，從未於保險事故發生10日內通知上訴人，但上
    訴人仍同意理賠其中編號1-3、5-6、8-10等申請案；且上訴
    人於107年5月3日乃一方面以前揭存證信函通知被上訴人解
    除另2份保險契約，嗣又對被上訴人就其106年1月4日至5日
    、106年2月26日、106年5月7日、107年10月11日接受高頻熱
    凝療法治療等申請案（即附表一編號8-10、13）為同意之意
    思表示。爰審酌上訴人自107年5月3日寄發前揭存證信函時
    ，已明確知悉被上訴人於投保前未據實告知患有乳癌之事實
    ，自非不知其有主張被上訴人為權利濫用而拒絕理賠之權利
    ，惟上訴人於寄發前揭存證信函後，仍數度同意被上訴人之
    理賠申請案並支付保險金，足以引起要保人于群福及被上訴
    人信賴上訴人已不欲行使其此部分抗辯權利，致要保人于群
    福繼續繳交保費以維持系爭保險契約效力，並使被上訴人合
    理期待其繼續受系爭保險契約之保障，然上訴人於本件訴訟
    中忽又行使其抗辯權，主張被上訴人惡意拖延申請理賠時間
    乃出於不正當目的及惡意云云，足以令被上訴人陷入窘境，
    實有違公平，是基於前述權利失效原則，應認上訴人此際所
    欲行使之此部分抗辯權利有違誠信原則，自不能令其發生應
    有之效果，是上訴人此部分所辯，洵難可採。
　㈣上訴人可否以被上訴人怠於通知保險事故之發生而解除契約
    、不負給付保險金之責？
　⒈按保險法58條規定：「要保人、被保險人或受益人，遇有保
    險人應負保險責任之事故發生，除本法另有規定或契約另有
    訂定外，應於知悉後5日內通知保險人」、第57條規定：「
    當事人之一方對於他方應通知之事項而怠於通知者，除不可
    抗力之事故外，不問是否故意，他方得據為解除保險契約之
    原因」、第63條規定「要保人或被保險人不於第58條、第59
    條第3項所規定之限期內為通知者，對於保險人因此所受之
    損失，應負賠償責任」。從上開條文之規定綜合觀之，可知
    保險法第57條係通知義務違反之普通規定，保險法第63條則
    係針對違反保險事故發生通知義務所設之特別規定，故違反
    保險事故發生通知義務者，保險人僅得請求賠償因此而產生
    之損害，不得依保險法第57條規定解除保險契約。蓋保險事
    故一旦發生，保險人即負有給付保險金之責任，要保人或被
    保險人未依法定或約定期限通知保險人，僅使保險人不發生
    遲延責任，未若違反危險增加通知義務將影響保險契約之對
    價平衡，殊無許保險人以之為由解除保險契約之理。
　⒉本件被上訴人雖於105年6月7日即已開始接受高頻熱凝療法手
    術治療（見本院卷第82、128、155、156頁及附表一），乃
    遲至107年1月9日始向上訴人提出理賠申請，固違反一年期
    手術醫療健康保險附約第17條、新住院醫療保險附約第27條
    關於被上訴人應於接受高頻熱凝療法後10日內通知上訴人之
    約定，然揆諸前揭說明，上訴人尚不得據此解除系爭保險契
    約，是上訴人以此為由而於109年10月14日準備程序期日當
    庭表示依保險法第57條規定解除系爭保險契約（見本院卷第
    156頁），進而拒絕給付保險金，亦不足取。
　㈤被上訴人針對系爭4次高頻熱凝療法手術治療，依據保單號碼
    0000號及保單號碼4971號之一年期手術醫療健康保險附約，
    及依據保單號碼0000號之新住院醫療保險附約，請求上訴人
    給付保險金，是否有理？金額應為若干？
　⒈按健康保險人於被保險人疾病、分娩及其所致殘廢或死亡時
    ，負給付保險金額之責，保險法第125條定有明文。次按保
    險人應於要保人或被保險人交齊證明文件後，於約定期限內
    給付賠償金額。無約定期限者，應於接到通知後15日內給付
    之。保險人因可歸責於自己之事由致未在前項規定期限內為
    給付者，應給付遲延利息年利1分，保險法第34條亦有規定
    。
　⒉依系爭保單號碼0000號及保單號碼4971號所均適用之「一年
    期手術醫療健康保險附約」第5條約定：「被保險人於本附
    約有效期間內因第2條約定之疾病或傷害而發生下列情形之
    一時，本公司（即上訴人）依本附約約定給付保險金。…二
    、經醫師診斷必須接受手術治療，且實際接受醫師手術治療
    」。又依第9條第3、4項約定，被保險人於本附約有效期間
    內，因第5條之約定接受附表三所列第三級手術項目之一且
    非附表二所列特別處置項目之一治療時，上訴人依「保險金
    額」的10倍給付「外科手術保險金」，被保險人因同一保險
    事故，接受二項以上手術時，上訴人給付各項外科手術保險
    金。而高頻熱凝療法即被列為該附約附表三所列第三級手術
    項目之一，且非該附約附表二所列特別處置項目之一（見原
    審卷一第55至71頁）。查被上訴人於耕莘醫院接受系爭4次
    高頻熱凝療法手術治療，其分別於107年1月9日針對106 年1
    月9日至10日及同年11月13日至14日之手術治療、於107 年7
    月30日針對上開107年6月28日之手術治療、於107年8 月23
    日針對上開107年8月13日至14日之手術治療，向上訴人提出
    保險理賠申請，然上訴人迄今均拒絕理賠等情，業據兩造所
    不爭執（見不爭執事項㈤），經原審扣除被上訴人請求關於
    住院病房費用保險金部分後，認被上訴人得請求上訴人給付
    之保險金共計493,947元（計算式詳如附表二所示），為上
    訴人所不爭執，並陳明如其前述抗辯事由皆不成立，則對於
    原判決列計之金額及項目沒有意見等語（見本院卷第129頁
    ），則被上訴人以此金額及保險法所規定之利息起算日、利
    率為遲延利息之請求，自屬有據，應予准許。
六、綜上所陳，被上訴人依系爭保險契約之法律關係，請求上訴
    人給付493,947元，及其中264,265元自107年1月25日起、其
    中107,918元自107年8月15日起、其中121,764元自107年9月
    8日起，均至清償日止，按週年利率10%計算之利息，為有理
    由，應予准許。從而原審就上開應准許部分，為上訴人敗訴
    之判決，經核並無不合。上訴意旨指摘原判決此部分不當，
    求予廢棄改判，為無理由，應駁回上訴。
七、本件事證已臻明確，兩造其餘之攻擊或防禦方法及所用之證
    據，經本院斟酌後，認為均不足以影響本判決之結果，爰不
    逐一論列，附此敘明。
八、據上論結，本件上訴為無理由，依民事訴訟法第449條第1項
    、第78條，判決如主文。
中　　華　　民　　國　　110 　年　　1 　　月　　27　　日
                  民事第十四庭  
                        審判長法  官  蔡和憲
                              法  官  邱靜琪
                              法  官  周珮琦
正本係照原本作成。
不得上訴。
中　　華　　民　　國　　110 　年　　1 　　月　　27　　日
                              書記官  強梅芳 

附表一：被上訴人接受高頻熱凝療法手術治療之日期，及向上訴
        人請求給付保險金之相關資訊（整理至被上訴人於108
        年11月27日提起本件訴訟前，參原審卷一第217頁、本
        院卷第82頁）
編號 接受高頻熱凝療法手術治療日期 申請保險理賠日期 上訴人是否已經理賠 1 105年6月7日至8日 107年1月9日 是 2 105年7月4日至5日 107年1月9日 是 3 105年10月3日至4日 107年1月9日 是 4 106年1月9日至10日 107年1月9日 否（本件爭議） 5 106年4月3日至4日 107年1月9日 是 6 106年8月30日至31日 107年1月9日 是 7 106年11月13日至14日 107年1月9日 否（本件爭議） 8 107年1月4日至5日 107年5月3日 是 9 107年2月26日 107年5月3日 是 10 107年5月7日 107年6月21日 是 11 107年6月28日 107年7月30日 否（本件爭議） 12 107年8月13日至14日 107年8月23日 否（本件爭議） 13 107年10月11日 107年10月18日 是 

附表二：
⒈106年1月9日至10日住院手術：
　⑴保單號碼0000號、保單號碼4971號之一年期手術醫療健康保
    險附約保險金計9 萬元〈計算式：（保險金額1,000元×10倍×
    2項手術）＋（保險金額3,500元×10倍×2項手術）〉。
　⑵保單號碼0000號之新住院醫療保險附約住院醫療費用及外科
    手術費用保險金合計41,592 元（計算式：掛號費120元＋西
    藥費600元＋材料費6元、處置費80元＋證明書費50元＋部分負
    擔80元＋藥事服務費49元＋西藥費8,985元＋材料費14,820元＋
    證明書費400元＋手術費16,402元）。
　⑶以上合計為131,592元。
⒉106年11月13日至14日住院手術：
　⑴保單號碼0000號、保單號碼4971號之一年期手術醫療健康保
    險附約保險金9萬元〈計算式：（保險金額1,000元×10倍×2項
    手術）＋（保險金額3,500元×10倍×2項手術）〉。
　⑵保單號碼0000號之新住院醫療保險附約住院醫療費用及外科
    手術費用保險金合計42,673 元（計算式：掛號費120元＋西
    藥費600元＋材料費6元＋處置費80元＋部分負擔80元＋藥事服務
    費49元、西藥費10,296元＋材料費14,640元＋證明書費400元＋
    手術費16,402元）。
　⑶以上合計為132,673元。
⒊107年6月28日門診手術：
　⑴保單號碼0000號、保單號碼4971號之一年期手術醫療健康保
    險附約保險金9 萬元〈計算式：（保險金額1,000元×10倍×2
    項手術）＋（保險金額3,500元×10倍×2項手術）〉。
　⑵保單號碼0000號之新住院醫療保險附約住院醫療費用及外科
    手術費用保險金17,918 元（計算式：掛號費100元＋西藥費6
    00元＋材料費6元＋處置費80元＋證明書費490元＋部分負擔240
    元＋手術費16,402元）。
　⑶以上合計為107,918 元。
⒋107年8月13日至14日住院手術（被上訴人於107年8月14日係以
  自費方式就診，依保單號碼0000號之新住院醫療保險附約第11
  條約定，依實際支付各項費用之65%給付該項保險金）：
　⑴保單號碼0000號、保單號碼4971號之一年期手術醫療健康保
    險附約保險金9 萬元〈計算式：（保險金額1,000元×10倍×2
    項手術）＋（保險金額3,500元×10倍×2項手術）〉。
　⑵保單號碼0000號之新住院醫療保險附約住院醫療費用及外科
    手術費用保險金31,764元（計算式：（107年8月13日掛號費
    120元＋西藥費600元＋材料費6元＋處置費80元＋證明書費70元＋
    部分負擔80元＋藥事服務費49元）＋（107年8月14日醫師診察
    費980元＋西藥費14,556元＋材料費14,700元＋證明書費525元＋
    藥事服務費158元，此部分合計47,321元，65%即為30,759元
    ）。
　⑶以上合計為121,764元。
⒌系爭4次高頻熱凝療法手術治療合計得請求之保險金為493,947
  元。